# 集团下属企业划转会计处理

提问人：漫步树林 时间：2013-03-20 09:52:32
A集团有下属全资子公司B和C，D为B全资子公司。其中A账面长投对B为 100 ，对C为 200 ，B对D长投为 500 ，D公司净值产为 1000 。
现在将D公司从B公司无偿划转至C公司，请问A、B、C应该如何进行会计处理？
之前看帖子说A的处理为借：长投-C 500 贷：长投-B 500 这样对B的长投就成负数了
我觉得A不需要进行处理，B的处理为借：资本公积 500 贷：长期股权投资 500 C的处理为借：长期股权投资 500 贷：资本公积500

回答人：chenyiwei
遇到此处所述的孙公司股权在子公司之间划转的情形，母公司还是应当进行帐务处理的，但此类帐务处理以使对任何一家子公司的长期股权投资不出现负数余额，且不在母公司个别报表层面确认损益或者资本公积变动额为限。即本案例中母公司作“借：长投-C 贷：
长投-B”分录的金额为 100 。

提问人：漫步树林 时间：2013-03-21 15:27:25
多谢陈版。 楼上那位提出的C应按照同一控制下的企业合并处理是否正确呢？还是应该按照我最开始问题中的方法处理呢？

回答人：chenyiwei
C自身按照同一控制下合并处理应无问题，即借记长期股权投资——D，贷记资本公积 1000 。